【裁判字號】    92,上訴,1155
【裁判日期】    920714
【裁判案由】    違反毒品危害防制條例
【裁判全文】
臺灣高等法院高雄分院刑事判決                  九十二年度上訴字第一一五五號
    上  訴  人
    即  被  告  乙○○
右上訴人因違反毒品危害防制條例案件，不服臺灣高雄地方法院九十二年度訴字第九
六一號中華民國九十二年五月二十日第一審判決（起訴案號：臺灣高雄地方法院檢察
署九十二年度毒偵字第七五四號），提起上訴，本院判決如左：
      主  文
上訴駁回。
      事  實
一、乙○○前有二次違反麻醉藥品管理條例等前科，復曾於民國八十七年間因妨害風
    化案件，經判處有期徒刑五月確定，於八十九年六月二十七日易科罰金執行完畢
    ，猶不知悛悔，於八十八年間因施用毒品，經法院裁定令入勒戒處所觀察勒戒，
    勒戒結果認有繼續施用毒品傾向，復裁定令入戒治處所強制戒治，後經裁定停止
    戒治，所餘戒治期間付保護管束，於八十九年八月六日保護管束期滿，經台灣高
    雄地方法院檢察署檢察官於八十九年八月十九日以八十九年戒毒偵字第八七二號
    為不起訴處分確定，又於九十年間因施用毒品案件，經法院裁定令入戒治處所強
    制戒治，並經起訴、判處有期徒刑六月確定。詎乙○○於九十一年七月五日強制
    戒治期滿後仍沈溺毒癮，復分別基於施用第一級毒品海洛因，與第二級毒品甲基
    安非他命之概括犯意，自九十一年十月中旬起，至九十一年十二月十五日十七時
    許，均在位於高雄縣旗山鎮○○○路七二六號之「小叮噹卡拉ＯＫ店」三樓之房
    間內，分別將毒品海洛因捲在香菸內之方式，及以火燒烤毒品甲基安非他命產生
    煙霧方式，連續多次施用第一級毒品海洛因與第二級毒品甲基安非他命，海洛因
    約五天施用一次，安非他命則約三天施用一次。嗣經警查獲郭耀昇（另案偵查）
    施用毒品犯行，而循線於九十一年十二月十五日二十一時四十分，在上開「小叮
    噹卡拉ＯＫ店」一樓查獲乙○○，並當場於店內二樓置物間及三樓房間內，扣得
    第一級毒品海洛因十包（合計淨重十點六八公克、包裝重三點七公克）、第二級
    毒品甲基安非他命九包（驗前毛重十九公克、驗後毛重十八點九公克），及乙○
    ○所有並供施用第一級毒品海洛因所用之注射針筒二支、吸食器一組及預備使用
    之夾鏈袋十八枚等物。
二、案經高雄縣政府警察局旗山分局報請臺灣高雄地方法院檢察署檢察官偵查起訴。
      理  由
一、前開時、地如何各連續多次施用一級毒品海洛因與第二級毒品甲基安非他命，及
    為警於前開處所查扣前述海洛因、安非他命、注射針筒二支、吸食器一組及夾鏈
    袋等物之事實，業據上訴人即被告乙○○於警訊、偵查、原審及本院審理時均坦
    承明確，又被告為警查獲後所採集其尿液之送驗結果，呈嗎啡及甲基安非他命陽
    性反應，有旗山分局毒品危害防制條例案嫌疑人尿液對照表，及高雄縣政府衛生
    局九十一年十二月十七日以九一煙檢字第二０八八號煙毒尿液檢驗成績書各一份
    附卷可憑（見偵卷第十八、十九頁），另於前開處查扣之白粉與晶體各九包，經
    送驗後，白粉均含第一級第六項毒品海洛因成分，合計淨重十點六八公克（包裝
    重三點七公克），晶體部分，亦呈甲基安非他命陽性反應（驗前毛重合計十九公
    克、驗後毛重合計十八點九公克）各情，有法務部調查局九十二年四月十六日以
    調科壹字第二二００一四八七七號鑑定通知書及高雄醫學大學附設中和紀念醫院
    九十二年五月六日以報告編號：九二０四—三二０號之檢驗報告單各一份附卷足
    稽（見原審卷第二五、三三頁）。此外，被告前於八十八年間因施用毒品，經法
    院裁定令入勒戒處所觀察勒戒，勒戒結果認有繼續施用毒品傾向，復裁定令入戒
    治處所強制戒治，後經裁定停止戒治，所餘戒治期間付保護管束，於八十九年八
    月六日保護管束期滿，經台灣高雄地方法院檢察署檢察官於八十九年八月十九日
    以八十九年戒毒偵字第八七二號為不起訴處分確定，又於九十年間因施用毒品案
    件，經法院裁定令入戒治處所強制戒治，並經起訴、判決有期徒刑六月確定等情
    ，亦有台灣高雄地方法院檢察署八十九年戒毒偵字第八七二號不起訴處分書、台
    灣高雄地方法院九十年易字第二０九六號刑事判決（見偵卷第二十至二二頁）及
    臺灣高等法院被告全國前案紀錄表（見本院卷第十五至三十頁）在卷可按。綜上
    所述，本件被告係三犯毒品危害防制條例之罪，事證明確，前開犯行均堪認定。
二、核被告所為，係犯毒品危害防制條例第十條第一項、第二項之施用第一、二級毒
    品罪。其施用第一、二級毒品前後數次持有第一、二級毒品之低度行為，均應為
    施用之高度行為所吸收，不另論罪。被告先後多次施用第一級毒品海洛因及第二
    級毒品安非他命之犯行，係時間緊接，各觸犯構成要件相同之罪名，顯係基於概
    括犯意反覆為之，為連續犯，應依刑法第五十六條之規定各論以一罪，並各加重
    其刑。被告所犯上開施用第一級毒品罪與施用第二級毒品罪間，犯意各別，行為
    互殊，罪名有異，應予分論併罰。又被告前有二次違反麻醉藥品管理條例等前科
    ，復曾於八十七年間因妨害風化案件，經判處有期徒刑五月確定，於八十九年六
    月二十七日易科罰金執行完畢，有臺灣高等法院被告全國前案紀錄表在卷可佐（
    見本院卷第二十、二五頁），其受有期徒刑執行完畢後，五年以內再犯本件前開
    二罪，係屬累犯，均應依刑法第四十七條規定各加重其刑，並均依法遞加重之。
三、原審因而適用毒品危害防制條例第十條第一項、第二項、第十八條第一項前段，
    刑法第十一條前段、第五十六條、第四十七條、第三十八條第一項第二款、第五
    十一條第五款之規定，並審酌被告國小畢業之智識程度、素行不甲，有多次施用
    毒品犯行，且經多次送觀察、勒戒、強制戒治，竟不知愛惜生命及健康，掌握自
    新機會，反再度施用毒品，顯見其耽溺毒癮甚深、意志不堅、所為對於社會公共
    秩序之影響，犯罪後坦承犯行之態度等一切情狀，施用第一級毒品部分量處有期
    徒刑一年二月、施用第二級毒品部份量處有期徒刑一年，並定應執行刑為二年一
    月。並敘明扣案之第一級毒品海洛因九包（合計淨重十點六八公克、包裝重三點
    七公克）、第二級毒品甲基安非他命九包（驗前毛重合計十九公克、驗後毛重合
    計十八點九公克），係於被告施用毒品之地點所查獲之毒品，屬違禁物，不問屬
    於犯人與否，應依毒品危害防制條例第十八條第一項前段規定宣告沒收銷燬。另
    扣案之注射針筒二支、吸食器一組、夾鏈袋十八枚，被告雖否認為其所有，然被
    告坦承均在「小叮噹卡拉ＯＫ店」二樓處所施用毒品海洛因及甲基安非他命，若
    無前開器具如何順利施用毒品，是前開器具、夾鏈袋等物顯為被告所有，且供被
    告施用第一級毒品海洛因、第二級毒品安非他命及預備供施用毒品所使用之物，
    被告辯稱為綽號「三哥」、「四哥」等人所有云云，顯不足採，均依刑法第三十
    八條第一項第二款規定宣告沒收。另扣案之黃金金牌一枚、現金新台幣三千元及
    諾基亞手機一具（配用0000000000號門號）部分，顯與被告前開施用
    毒品犯行無關，且黃金金牌及現金三千元部分均未移送，爰不另為沒收之諭知。
四、經核原判決認事用法，於法均無不合，而審酌被告前開一切情狀所為之量刑亦屬
    允當。被告提起上訴，指摘原判決量刑過重云云，為無理由，應予駁回。
據上論斷，應依刑事訴訟法第三百六十八條，判決如主文。
本案經檢察官朱文彬到庭執行職務。
中    華    民    國      九十二      年      七      月     十四   日
                              臺灣高等法院高雄分院刑事第六庭
                                  審判長法官  王憲義
                                        法官  黃蕙芳
                法官  張意聰
右正本證明與原本無異。
本判決關於施用第一級毒品部分如不服本判決應於收受本判決後十日內向本院提出上
訴書狀，其未述上訴理由者，並得於提起上訴後十日內向本院補提理由書狀（均須
按他造當事人之人數附繕本)「切勿逕送上級法院」。
本判決關於施用第二級毒品部分不得上訴。
                                      書記官  王婉蓉
中    華    民    國      九十二      年      七      月     十四   日
附錄本判決論罪科刑法條全文：
毒品危害防制條例第十條：
施用第一級毒品者，處六月以上五年以下有期徒刑。
施用第二級毒品者，處三年以下有期徒刑。


司法院資訊處製作；財團法人民間司法改革基金會備份。
